臺灣宜蘭地方法院民事裁定             100年度監宣字第22號
聲  請  人  翁淑綾
上列聲請人聲請監護宣告事件，本院裁定如下：
    主    文
宣告林嘉欣（男、民國○○年○月○○日生、身分證統一編號：Ｚ0000
00000號）為受監護宣告之人。
選定翁淑綾（女、民國○○年○月○○日生、身分證統一編號：Ｚ0000
00000號）為受監護宣告之人之監護人。
指定林顯丞（男、民國○○年○月○○日生、身分證統一編號：Ｚ0000
00000號）為會同開具財產清冊之人。
聲請費用新臺幣壹仟元由受監護宣告之人負擔。
    理  由
一、按「對於因精神障礙或其他心智缺陷，致不能為意思表示或
    受意思表示，或不能辨識其意思表示之效果者，法院得因本
    人、配偶、四親等內之親屬、最近一年有同居事實之其他親
    屬、檢察官、主管機關或社會福利機構之聲請，為監護之宣
    告」，民法第14條第1項定有明文。再「法院為監護之宣告
    時，應依職權就配偶、四親等內之親屬、最近一年有同居事
    實之其他親屬、主管機關、社會福利機構或其他適當之人選
    定一人或數人為監護人，並同時指定會同開具財產清冊之人
    」，民法第1111條第1項亦著有明文。
二、本件聲請人翁淑綾主張其夫林嘉欣因發生車禍，呈植物人狀
    態，致不能為意思表示或受意思表示，或不能辨識其意思表
    示之效果，為此依法聲請對林嘉欣為監護之宣告等語。
三、本院審驗林嘉欣之心神狀況，並採用國立陽明大學附設醫院
    鑑定醫師李明儀之精神鑑定報告，認林員目前診斷應為「腦
    傷合併失智症狀」，綜合資料研判，林員目前之精神狀態已
    經因此致「不能為意思表示或受意思表示，且不能辨識其意
    思表示之效果」，目前精神狀態，應已達監護宣告之程度，
    此有該院100年6月30日陽大附醫精字第1000005036號函所附
    精神鑑定報告書附卷可稽。爰依首開民法第14條第1項之規
    定，宣告林嘉欣為受監護宣告之人。
四、又聲請人為林嘉欣之妻，有監護意願，且與林嘉欣同住，為
    實際照顧林嘉欣之人，堪認其有能力監護林嘉欣；再聲請人
    主張林嘉欣之弟林顯丞適宜擔任會同開具財產清冊之人；經
    社工員訪視後評估，聲請人適合擔任監護人，林顯丞則適合
    擔任會同開具財產清冊之人，此有侯元芳社會工作師事務所
    100年5月20日100芳社所字第1000122號函所附之「成年人之
    監護權訪視評估報告」1件在卷可佐。爰依首開民法第1111
    條第1項之規定，選定聲請人翁淑綾擔任林嘉欣之監護人，
    並依前揭訪視評估報告之建議，指定林顯丞擔任會同開具財
    產清冊之人，以維護受監護宣告人之權益。
五、依民事訴訟法第608條第1項，裁定如主文。
中    華    民    國   100    年    7     月    10    日
                  臺灣宜蘭地方法院家事法庭
                      法  官  周健忠
以上正本與原本無異。
本裁定監護宣告部分不得抗告；如不服本裁定關於選定監護人及
指定會同開具財產清冊之人等部分，應於裁定送達後10日內向本
院提出抗告狀（應附繕本）。
中    華    民    國   100    年    7     月    11    日
                      書記官  邱美龍